【裁判字號】    99,訴,630
【裁判日期】    990813
【裁判案由】    清償借款
【裁判全文】
臺灣士林地方法院民事判決               99年度訴字第630號
原      告  中國信託商業銀行股份有限公司
法定代理人  丙○○
訴訟代理人  丁○○
被      告  甲○○
上列當事人間請求清償借款事件，本院於民國99年7 月30日言詞
辯論終結，判決如下：
    主  文
被告應給付原告新臺幣伍拾伍萬柒仟捌佰貳拾伍元，及其中新臺
幣伍拾伍萬柒仟柒佰柒拾伍元自民國九十九年五月二十四日起至
清償日止，按年息百分之二十計算之利息。
訴訟費用新臺幣陸仟壹佰柒拾元由被告負擔。
    事實及理由
壹、程序方面：
一、本件原告法定代理人原為乙○○○○，嗣於訴訟繫屬後之民
    國99年5 月31日變更為丙○○，有原告公司變更登記表影本
    在卷足稽。原告新任法定代理人丙○○已於99年7 月9 日具
    狀聲明承受訴訟，核無不合，先予敘明。
二、原告起訴原聲明請求判命被告給付新臺幣（以下同）56萬5,
    475 元，及其中56萬0,306 元自99年2 月24日起至清償日止
    ，按年息百分之5 計算之利息。嗣於99年7 月30日變更聲明
    如主文第1 項所示。經核原告係於訴狀送達後，減縮應受判
    決事項之聲明，其所為變更，核與民事訴訟法第255 條第1
    項第3 款之規定相符，應准許變更。
貳、實體部分：
一、原告主張：被告於民國93年3 月3 日向其申領信用卡使用後
    ，至99年2 月23日止卡號0000-0000-0000-0000 、0000-000
    0-0000-0000 、0000-0000-0000-0000 歸戶累計消費記帳13
    萬0,210 元尚未給付。其中12萬5,059 元為消費款，5,151
    元為利息。依約被告除應給付上開消費記帳款外，就消費款
    應另給付自99年2 月23日起至清償日止，按年息20% 計算之
    利息。另被告於96年12月7 日向原告借款50萬元，約定於每
    月23日分60期攤還，如未按期攤還本息，借款視為全部到期
    ，本金餘額並應依年息20% 計算遲延利息。而被告借款後因
    未按期攤還，依約借款視為全部到期，至99年2 月23日止，
    尚餘本金43萬5,247 元未清償，並應自99年2 月24日起至清
    償日止按年息20% 計算遲延利息。另被告於原告起訴後，曾
    於99年5 月清償1 萬2 千元，經抵充本金及利息後，尚積欠
    原告56萬2,825 元，及其中55萬7,775 元自99年5 月24日起
    至清償日止，按年息20% 計算之利息。再被告又於99年5 月
    28日、99年7 月28日分別清償3 千元及5 千元，經抵充利息
    後，現尚欠55萬7,825 元，及其中55萬7,775 元自99年5 月
    24日起至清償日止，按年息20% 計算之利息，故提起本件訴
    訟，依信用卡契約及消費借貸之法律關係，聲明求為判決如
    主文第1 項所示。
二、被告則以：伊確實積欠原告前開債務，但希望可以分期繳納
    ，且原告業務部門曾經同意免除其利息等語置辯，故請求駁
    回原告之訴。
三、本院查：
  (一)原告主張被告積欠上開債務等事實，被告並未爭執，應堪信
    為真實。前開債務既已到期，被告即應依信用卡契約及消費
    借貸契約，清償債務。
  (二)被告雖以前開情詞置辯，然查：
    (1)被告就前開債務，借款部分原本即享有分期利益，惜未能
      依約分期如數繳納，致視為全部到期，本院認已不宜於判
      決內定相當之履行期間或再命分期給付。
    (2)被告又辯稱原告業務部分曾同意免除其利息云云，惟原告
      加以否認。就此，被告雖舉消費明細及繳款通知書為證（
      見本院卷第27頁），而經本院參酌原告提出之客戶消費明
      細表所載循環利息，其中99年2 月以前為343 元、99年3
      月為23元、99年4 月為22元、99年5 月則為8 元等情，足
      認原告確曾有免除被告利息支付之情事。但觀諸原告於99
      年3 月17日所列印之歷史帳單彙總查詢，其所收利息雖非
      以年息20% 計算，但其上猶仍記載優惠利率20% 。可認定
      原告僅就被告個別月份已產生之利息加以減免，尚不足以
      認定原告已同意調整將來遲延利息計算方式。此外，被告
      復未能舉證證實原告確有與之達成減免99年5 月24日以後
      遲延利息之合意，則被告據此請求減免原告請求之利息，
      即非有據。
四、綜上所述，本件原告依信用卡契約及消費借貸之法律關係，
    求為判決如主文第1 項所示，核屬有據，應予准許。本院並
    依職權確定訴訟費用6,170 元（即第一審裁判費）由被告負
    擔。
五、據上論結，原告之訴為有理由，並依第78條、第87條第1 項
    ，判決如主文。
中    華    民    國    99    年    8     月    13    日
                  民事第二庭  法  官  周群翔
以上正本證明與原本無異。
如對本判決上訴，應於判決送達後20日內向本院提出上訴狀；若
委任律師提起上訴者，應一併繳納上訴審裁判費，否則本院得不
命補正逕行駁回上訴。
中    華    民    國    99    年    8     月    16    日
                              書記官  蔡東晏

司法院資訊處製作；財團法人民間司法改革基金會備份。
